# 请教陈老师，控股股东及非控股股东债务豁免后的合并抵消处理

提问人：cherrywy54 时间：2014-04-16 10:27:33
陈老师，您好。如题，若控股股东及非控股股东联合借款，现在要进行债务豁免。对于控股股东豁免的债务部分，根据会计准则，债务重组收益应计入子公司当期损益。但根据会计准则解释第 5 号，对于非控股股东豁免的债务部分，债务重组收益应计入子公司资本公积。在控股股东合并层面，控股股东的债务重组损失与子公司的债务重组收益需合并抵消。但是，该业务对应的少数股东权（损）
益是控股股东豁免债务对应的债务重组收益*非控股股东股权占吗？关于非控股股东债务豁免对应的债务重组收益因计入子公司资本公积，在合并时怎么进行处理啊？

回答人：chenyiwei
首先要明确的一点是：债务豁免计入资本公积还是营业外收入，取决于交易条款是否公允、是否具有商业实质和合理的商业理由，而与被豁免债务的债权人是控股股东还是非控股股东没有关系。通常情况下，就性质类似的债务同时进行同比例或类似比例的豁免，处理应当相同，一般不应出现部分豁免计入资本公积而另一部分豁免计入收益的情况。所以我理解不应存在你所说的问题。

提问人：zengfengxia 时间：2014-05-12 14:22:29
大股东对子公司的债务豁免如果作为权益性交易，大股东做增加长期股权投资，子公司做资本公积，合并抵消，如果同时，少数股东也存在对该公司的债务火苗，该公司也作为权益性交易增加资本公积，在大股东编制合并报表的时候，少数股东豁免增加的资本公积无法抵消，如何处理？将其视为少数股东对合并主体的权益交易，相关资本公积不予抵销？

回答人：chenyiwei
按权益性交易原则，少数股东豁免债务的金额减去少数股东权益因此增加的金额，两者之间的差额调整合并报表中的资本公积。